---
title: "האם מגדר משפיע על דפוסי הרכישה של אופניים במדינות שונות? " 
author: "ולריה מוריה בזלנדי 32060626
בר רודמן 206849028"

format:
  revealjs:
      css: "quarto_css.css"
editor: visual
transition: convex
---
## מבוא
<p>
בשנים האחרונות, האופניים הפכו לכלי תחבורה פופולרי המשמש אנשים רבים ברחבי העולם, במיוחד בערים הגדולות ובמדינות עם תרבות רכיבה מפותחת. אופניים משמשים לא רק ככלי תחבורה, אלא גם ככלי לפעילות גופנית, לפנאי ולתיירות. עם העלייה במודעות לבריאות ולשמירה על איכות הסביבה, רכישת אופניים נהפכה לאחת הבחירות המועדפות על רבים. עם זאת, ישנם גורמים שונים המשפיעים על דפוסי הרכישה של אופניים, ואחד הגורמים המרכזיים הוא המגדר.
</p>

<h6>
שאלת המחקר המרכזית של עבודה זו היא: "האם מגדר משפיע על דפוסי הרכישה של אופניים במדינות שונות?" </h6>
<p>
 השאלה הזו מעוררת עניין במיוחד לאור השינויים התרבותיים, הכלכליים והחברתיים שחלו בשנים האחרונות ברחבי העולם. מגדר עשוי לשחק תפקיד משמעותי בהחלטות הצרכניות, ולבחירות של גברים ונשים יכולות להיות השפעות שונות על השוק. בעבודה זו נבחן כיצד הבדלים מגדריים באים לידי ביטוי ברכישת אופניים במדינות השונות, וננסה להבין אילו גורמים נוספים עשויים להשפיע על ההחלטות הללו.
<p>
## מבוא
<p> נחקור את הדפוסים השונים של רכישת אופניים בין גברים ונשים, תוך השוואה בין המדינות השונות. מטרת העבודה היא לזהות ולהבין את המגמות השונות ברכישת אופניים על פי מגדר, ולספק תובנות לגבי האופן שבו מדיניות ציבורית, תרבות מקומית ומזג האוויר משפיעים על החלטות הרכישה. בנוסף, נבחן האם קיימים הבדלים משמעותיים בין המדינות השונות וכיצד משתנים דפוסי הרכישה בהתאם למיקום הגיאוגרפי וההקשר התרבותי.
</p>
<h8 dir = "rtl" >  בעבודת המחקר שלנו השתמשנו בדאטה מ "Kaggle":  
</h8>
<p> הדאטה נפרס ל 6 שנים 2011-2016 ומציג דפוסי רכישת אופניים ב 6 מדינות : צרפת, גרמניה, בריטניה, אוסטרליה, ארצות הברית וקנדה. בנוסף, ניתן למצוא גם פרטים על הצרכנים כגון מגדר, גיל ומתי ביצעו את רכישת האופניים (חודש, יום).
</p>

## סקירה ספרותית 1
<div style="font-size:95%;"> המאמר "Beyond the bicycle: Seeing the context of the gender gap in cycling” שנכתב על ידי Caroline Shaw a , Marie Russell a , Michael Keall a , Sara MacBride-Stewart b , Kirsty Wild c , Dory Reeves d , Rebecca Bentley e , Alistair Woodward עוסק בפערי המגדר ברכיבה על אופניים בניו זילנד, ומטרתו להבין את הגורמים המשפיעים על ההבדלים בין גברים לנשים בתחום זה. למרות שהמדינה מדורגת גבוה במדדי שוויון מגדרי, המאמר מצביע על כך שנשים נוטות לרכב פחות מאשר גברים.
החוקרים השתמשו בנתונים מהסקר הלאומי לנסיעות ביתיות (NZHTS) בכדי לנתח את התנהגויות הרכיבה של גברים ונשים. הם גילו שנשים עם ילדים בבית נטו פחות לרכוב על אופניים. בנוסף נמצא קשר בין מספר רכבים בבית לרכיבה על האופניים שהיה שלילי (הפוך) – ככל שיש יותר רכבים, כך הסיכוי לרכיבה פוחת.
המאמר מדגיש את ההשפעה של גורמים חברתיים ותרבותיים על הרכיבה, כמו תפקידים מגדריים, גישה למשאבים וזמן פנוי. החוקרים מציעים כי יש צורך במדיניות תחבורה שתתחשב בצרכים של נשים, בכדי לעודד רכיבה על אופניים ולצמצם את הפערים המגדריים שנוצרו.
לסיכום, המאמר מציע כי יש צורך בפיתוח מדיניות תחבורה שתיקח בחשבון את הצרכים וההעדפות של נשים, כדי לצמצם את הפערים המגדריים ולשפר את השימוש באופניים ככלי תחבורה.
</div>




## סקירה ספרותית 2
<div style="font-size:85%;">
המאמר "Gender differences in cycling patterns and attitudes towards cycling in a sample of European regular cyclists" שנכתב על ידי Gabriele Pratia , Federico Frabonib , Marco De Angelisb , Luca Pietrantonib , Daniel Johnsonc , Jeremy Shiresc עוסק בהבדלים מגדריים בגישות ובשימוש באופניים בקרב רוכבים במדינות אירופאיות שונות.המטרה המרכזית של המחקר הייתה להבין כיצד מגדר משפיע על שימוש באופניים, תוך התמקדות בהקשרים תרבותיים, חברתיים שונים. בהתבסס על המאמר, ניתן לראות כי מגדר אכן משפיע על דפוסי הרכיבה על האופניים, אך ההשפעה משתנה בהתאם להקשרים שונים. נשים נוטות להשתמש באופניים יותר עבור פעילויות שאינן נחשבות לנסיעות עבודה, כמו קניות וטיפול בילדים, בעוד שגברים נוטים לרכב יותר לצורכי פנאי וספורט. זה מצביע על כך שהמגדר משפיע על מטרות השימוש באופניים, כאשר נשים עשויות להיות יותר ממוקדות בפעילויות יומיומיות ולאו דווקא ברכיבה תחרותית או ספורטיבית.נשים דיווחו על תחושת חוסר נוחות גבוהה יותר מאשר גברים כאשר מדובר בדרכים ללא מסלולי אופניים, מה שמעיד על צורך בשיפור התשתיות בכדי לעודד רכיבה בקרב נשים. גברים נוטים לסבול מפגיעות חמורות יותר בעת רכיבה, מה שמעיד על הבדלים בהתנהגות סיכון ובמיומנויות רכיבה בין המגדרים . זה עשוי להצביע על כך שגברים נוטים לקחת סיכונים גבוהים יותר בעת רכיבה, מה שעשוי להשפיע על דפוסי הרכיבה שלהם.לסיכום, על פי המאמר, גברים נוטים להשתמש באופניים יותר מאשר נשים, במיוחד עבור נסיעות לעבודה ולפעילויות פנאי בעוד שנשים נוטות להשתמש באופניים יותר עבור פעילויות יומיומיות כמו קניות.
</div>
## השערות
<h6 dir = "rtl"> שאלות מחקר משניות: </h6>
<ul>
    <li> כיצד השפעת המגדר על דפוסי הרכישה של אופניים משתנה בין מדינות שונות? </li>
    <li>האם יש הבדל בעדיפות סוגי האופניים (אופני  הרים, אופני כביש, אופני טיול) בין גברים לנשים? </li>
</ul>

## השערות: 
<div>

אנו משערים שיש הבדל משמעותי בדפוסי הרכישה של סוגי האופניים בין גברים לנשים במדינות שונות,נשים נוטות לרכוש יותר אופני טיול/כביש וגברים נוטים לרכוש יותר אופני הרים במדינות שונות (על סמך הספרות).אנו מצפים לראות שדפוסי הרכישה של אופניים על פי מגדר משתנים באופן מובהק לאורך השנים במדינות שונות וזאת בעקבות שינויים במצב הכלכלי שמאפשרים לרכוש רכב או ההפך בעקבות יוקר המחיה תינתן עדיפות לרכישת אופניים בנוסף ככל שמתקדמים עם השנים ניתן לראות שהמודעות לניהול אורח חיים בריא עולה מה שעלול לקדם רכישת אופניים. 
</div>
## מתודולוגיה/ שיטות מחקר
<P> הדאטה נלקח מkaggle אותו הורדנו ושמרנו בתיקיית עבודה.העלנו את הדאטה לסטודיו R וקראנו לו bicycle_sales. הורדנו את כל החבילות שנעבוד איתן במהלך העבודה.</p>


```{r,echo=TRUE,eval=FALSE}
bicycle_sales= read.csv("bike_sales.csv")

library(dplyr)
library(tidyr)
library(ggplot2)

```
## מתודולוגיה/ שיטות מחקר 
<p  style="margin-left: 20px;"> התחלנו לעבד את הדאטה, בדאטה הופיעו לא רק רכישות אופניים אלא גם פירטי לבוש ומיגון כמו קסדה שנרכשו באותן חנויות שמכרו את האופניים, בגלל שלא היו רלוונטיים לעבודתנו השתמשנו בפקודת filter שסיננה לנו את השורות הרצויות  נבחרו רק שורות שבהן הרכישה הייתה אופניים. בהמשך בחרנו להשתמש בפקודת select על מנת לבחור את העמודות הרלוונטיות למחקר שלנו (היו עמודות כמו הרווח של החנות שלא תרמו לנו) בשביל לצמצם ולהפוך את הטבלה למסודרת יותר ולבסוף למען הנוחות שנוכל לעקוב אחרי השנים בחרנו להפריד את התאריך ל יום-חודש-שנה וזאת עם פקודת separate.  
</p>


```{r, echo=TRUE, eval=FALSE}
Bikes= bicycle_sales |>
filter(Product_Category== "Bikes")

Bikes= Bikes |>
select(Date, Customer_Age, Customer_Gender, Order_Quantity, Country, State, Sub_Category
, Product_Category)

Bikes= Bikes |>
separate(Date, into = c("Day", "Month", "Year"), sep = "/")

```

## מתודולוגיה/ שיטות מחקר

<P> לאחר שהפרדנו את התאריך השתמשנו שוב ב select על מנת לבחור את העמודות הרלוונטיות , בחרנו רק את השנה וויתרנו על היום והחודש.
</p>
```{r,echo=TRUE,eval=FALSE}
  select(Year, Customer_Age, Customer_Gender, Order_Quantity, Country, Sub_Category)

```
<p> בניסיון הראשון יצרנו טבלאות חדשות מהדאטה שלנו שיתאימו לנו להמשך, השתמשנו ב group by , summarise והפכנו את הטבלה לרחבה יותר  על ידי פקודת pivot wider למען הנוחות הוויזואלית
</p>
```{r,echo=TRUE,eval=FALSE}
By_country = Bikes |> group_by(Country, Year) |>
summarise(Sum_Quantity = sum(Order_Quantity)) |> 
pivot_wider(names_from = Year, values_from = Sum_Quantity)

by_contry_gender = Bikes |> group_by(Country, Year, Customer_Gender) |>
summarise(Sum_Quantity = sum(Order_Quantity)) |> 
pivot_wider(names_from = c(Year, Customer_Gender), values_from = Sum_Quantity)

by_gender_subcategory = Bikes |> group_by(Country,Customer_Gender, Sub_Category) |>
summarise(Sum_Quantity = sum(Order_Quantity)) |>
  
pivot_wider(names_from = c(Customer_Gender, Sub_Category), values_from = Sum_Quantity, names_sep = "_")


```

## test coralt {.slide-in}

#### i want to know quarto
